【裁判字號】    97,抗,900
【裁判日期】    970827
【裁判案由】    聲請沒入保證金
【裁判全文】
臺灣高等法院臺中分院刑事裁定           97年度抗字第900號
抗  告  人  乙○○
即受 刑 人
具  保  人  甲○○
上列抗告人因聲請沒入保證金案件，不服臺灣臺中方法院中華民
國97年6月9日裁定（97年度聲字第2461號），提起抗告，本院裁
定如下：
    主  文
抗告駁回。
    理  由
一、本件抗告意旨略以：抗告人係因住院開刀（附醫院診斷證明
    書），非逃匿，請撤銷原裁定云云。
二、按具保之被告逃匿者，應命具保人繳納指定之保證金額，並
    沒入之。不繳納者，強制執行。保證金已繳納者，沒入之。
    又沒入保證金，以法院之裁定行之，刑事訴訟法第118條第1
    項及第121條第1項分別定有明文。
三、經查，本件抗告人即受刑人乙○○因詐欺案件，前經臺灣臺
    中地方法院指定保證金新台幣（下同）3萬元，由具保人甲
    ○○繳納現金後，已將被告釋放。受刑人所犯上開之罪經本
    院以97年度上易字第173號判決應執行有期徒刑1年4月，減
    為有期徒刑8月確定後，經臺灣臺中地方法院檢察署檢察官
    按址分別送達執行傳票於受刑人乙○○及具保人甲○○之住
    所，詎受刑人經合法傳喚而未到案執行，且無法拘提到案等
    情，有臺灣臺中地方法院刑事保證金收據、臺灣臺中地方法
    院檢察署送達證書、臺灣臺中地方法院檢察署檢察官拘票、
    臺中市警察局第二分局中華民國97年5月15日中分二警偵字
    第0970014846號函乙件及司法警察97年5月15日拘提未獲報
    告書二份、法務部戶役政連結作業系統之戶籍資料、法務部
    全國檢察官線上查詢刑案人犯在監所最新資料報表等在卷可
    憑。受刑人既經合法傳喚而未到案執行，自屬逃匿；臺灣臺
    中地方法院檢察署因而聲請原審法院沒入上開保證金，原審
    法院准檢察官之聲請將具保人所繳納之保證金3萬元裁定沒
    入，於法並無不合。抗告人雖提出財團法人彰濱秀傳紀念醫
    院於97年5月19日所出具之診斷證明書，證明其有左腕舟狀
    骨骨折合併脫位等症狀，然抗告人於97年5月19日入院前，
    檢察官即已傳喚抗告人應於97年4月30日上午10時到署執行
    之傳喚既於97年4月14日已合法送達抗告人及其具保人未果
    ，另以拘票定97年5月15日到署執行，亦無法拘提到案，已
    詳述如前，顯見抗告人於97年5月15日前業已逃匿。至於抗
    告人於97年5月19日因傷入院治療一事，亦無解於抗告人未
    遵期於97年4月30日上午10時及同年5月15日到案執行之逃匿
    事實。是抗告人尚不得以其應案執行日期以後始發生之受傷
    情形，為其並非逃匿之正當理由，抗告意旨並無理由，應予
    駁回。
四、據上論斷，應依刑事訴訟法第412條，裁定如主文。
中    華    民    國    97    年    8    月    27    日
            刑事第六庭  審判長法  官  李  文  雄
                              法  官  邱  顯  祥
                              法  官  林  靜  芬
上列正本證明與原本無異。
不得再抗告。
                              書記官  高  勳  楠
中    華    民    國    97    年    8    月    27    日


司法院資訊處製作；財團法人民間司法改革基金會備份。
